【裁判字號】    99,台上,3856
【裁判日期】    990624
【裁判案由】    公共危險等罪
【裁判全文】
最高法院刑事判決            九十九年度台上字第三八五六號
上  訴  人  甲○○
上列上訴人因公共危險等罪案件，不服台灣高等法院高雄分院中
華民國九十九年四月二十八日第二審判決（九十九年度交上訴字
第二一號，起訴案號：台灣高雄地方法院檢察署九十七年度偵字
第二六八七一號），提起上訴，本院判決如下：
    主  文
上訴駁回。
    理  由
一、肇事逃逸部分
按刑事訴訟法第三百七十七條規定，上訴於第三審法院，非以判
決違背法令為理由，不得為之。是提起第三審上訴，應以原判決
違背法令為理由，係屬法定要件。如果上訴理由書狀並未依據卷
內訴訟資料，具體指摘原判決不適用何種法則或如何適用不當，
或所指摘原判決違法情事，顯與法律規定得為第三審上訴理由之
違法情形，不相適合時，均應認其上訴為違背法律上之程式，予
以駁回。本件原判決維持第一審關於論處上訴人甲○○駕車肇事
致人傷害而逃逸罪刑部分之判決，駁回其在第二審之上訴，已詳
敘所憑之證據及認定之理由，並對上訴人否認犯罪之辯詞，如何
不足採信，均依據卷內資料予以指駁說明，從形式上觀察，並無
任何違背法令之處。查證據之取捨及事實之認定，為事實審法院
之職權，茍其判斷無違經驗法則或論理法則，即不能任意指為違
法。原判決依憑上訴人之部分自白，告訴人黃靖茹，證人翁義祥
、林翠蘭之指證，高雄市立民生醫院診斷證明書、道路交通事故
調查報告表、監視器錄影照片等證據調查之結果，綜合研判，認
定上訴人駕駛小貨車運送瓦斯時，違規行駛於慢車道，於超車之
際擦撞右前方由告訴人黃靖茹所騎乘之機車，致其人車倒地，機
車倒地時曾發出碰撞聲，上訴人刻意加速闖越紅燈離去，其明知
駕車肇事致人受傷，卻未協助救護，棄之不顧，逕自離去，確有
肇事逃逸之故意；並敘明證人翁義祥事後翻異之詞，或與事證不
合，或為推測之詞，仍不足為上訴人有利之認定；至兩車輕微擦
撞，未必留下擦撞痕跡等情明確。所為證據之取捨及判斷，無違
經驗法則及論理法則，自不得指為違法。上訴意旨，對於原判決
究竟如何違背法令，並未依據卷內資料為具體之指摘，徒執陳詞
，再為事實上之爭辯，並對原審採證認事之職權行使，任意指摘
，難謂已符合首揭法定上訴要件，其上訴違背法律上之程式，應
予駁回。
二、過失傷害部分
刑事訴訟法第三百七十六條所列各罪之案件，經第二審判決者，
不得上訴於第三審法院。本件上訴人犯業務過失傷害部分，原審
係依刑法第二百八十四條第二項論處罪刑，核屬刑事訴訟法第三
百七十六條第一款之案件。依首開說明，既經第二審判決，自不
得上訴於第三審法院，上訴人猶提起上訴，顯為法所不許，應併
予駁回。
據上論結，應依刑事訴訟法第三百九十五條前段，判決如主文。
中    華    民    國  九十九  年    六    月  二十四  日
                      最高法院刑事第十庭
                          審判長法官  花  滿  堂
                                法官  黃  正  興
                                法官  陳  東  誥
                                法官  林  錦  芳
                                法官  洪  昌  宏
本件正本證明與原本無異
                                      書  記  官
中    華    民    國  九十九  年    六    月  二十八  日
                                                      v

司法院資訊處製作；財團法人民間司法改革基金會備份。
